臺灣臺南地方法院刑事判決　　　　　　　 94年度訴字第890號
公　訴　人　臺灣臺南地方法院檢察署檢察官
被　　　告　甲○○
右列被告因違反毒品危害防制條例案件，經檢察官提起公訴（九
十四年度毒偵字第一六０一號），嗣因被告於準備程序就被訴事
實為有罪之陳述，經受命法官告知簡式審判程序意旨，並聽取公
訴人及被告之意見後，經合議庭裁定由受命法官獨任改依簡式審
判程序審理，判決如左：
    主  文
甲○○連續施用第一級毒品，累犯，處有期徒刑拾月。
    事  實
一、甲○○前因違反肅清煙毒條例案件，經本院於民國八十三年
    四月二十二日以八十三年度訴字第四０五號判處有期徒刑三
    年一月確定，入監執行後，於八十八年九月十六日縮短刑期
    假釋出監，所餘刑期付保護管束，於九十年一月十日保護管
    束期滿，以已執行論。
二、甲○○又於九十年間因施用毒品案件，經本院以九十年度毒
    聲八０四號裁定送觀察、勒戒後，認有繼續施用毒品之傾向
    ，再經臺灣台南地方法院以九十年度毒聲字第一七五０號裁
    定令入強制戒治處所施以強制戒治，於入所戒治期間經評定
    為合格，臺灣台南地方法院復以九十一年度毒聲字第二八七
    號裁定停止戒治，所餘戒治期間，付保護管束，後又經臺灣
    台南地方法院以九十一年度毒聲字第一一一五裁定撤銷停止
    戒治，再入所執行強制戒治，於九十二年五月二十八日執行
    強制戒治期滿，且經臺灣台南地方法院檢察署檢察官於九十
    二年六月十二日以九十二年度毒偵字第九四二號為不起訴處
    分確定。
三、詎甲○○猶不知悔改，於上開強制戒治執行完畢釋放後之五
    年內，竟基於施用第一級毒品海洛因之概括犯意，自九十三
    年三月初某日起至九十四年八月十日止，在其位於台南市○
    區○○路二六三巷五二弄四號住處等地，連續以將海洛因摻
    水置於注射針筒內施打靜脈之方式，施用第一級毒品海洛因
    多次。嗣分別於九十四年三月十四日晚間九時三十分許，因
    另涉嫌竊盜等案件，為警在臺南市○○○路○段一五二號前
    查獲及九十四年八月十一日下午一時四十分許，因遭警攔查
    ，並發現其因毒品危害防制條例案件為高雄地方法院檢察署
    通緝，因而分別經其同意採尿送驗，結果均呈嗎啡陽性反應
    始知上情。
四、案經高雄縣政府警察局湖內分局、台南市警察局第二分局移
    送臺灣高雄地方法院檢察署檢察官偵查起訴及併案審理。
    理  由
壹、程序方面：
    本件係經被告甲○○於準備程序當庭表示認罪，而經本院裁
    定以簡式審判程序加以審理，則依據刑事訴訟法第二百七十
    三條之二、同法第一百五十九條第二項之規定，不適用傳聞
    法則有關限制證據能力之相關規定，合先敘明。
貳、實體方面：
一、右揭事實，業據被告於警偵時及本院審理時坦承不諱。且查
    ，被告分別於九十四年三月十四日、八月十一日經採集尿液
    送驗結果，均呈嗎啡陽性反應，此有高雄縣政府警察局湖內
    分局煙毒、麻藥案件嫌犯代號與真實姓名對照表、臺灣檢驗
    科技股份有限公司九十四年三月二十二日濫用藥物尿液檢驗
    報告各一份在卷可憑，綜上證據之調查，被告自白與事實相
    符，被告施用第一級毒品海洛因之犯行，堪予採信。而被告
    前因施用毒品案件，於九十二年五月二十八日執行強制戒治
    期滿，且經臺灣台南地方法院檢察署檢察官於九十二年六月
    十二日以九十二年度毒偵字第九四二號為不起訴處分確定之
    事實，亦有臺灣高等法院被告全國前案紀錄表及臺灣臺南地
    方法院檢察署刑案資料查註紀錄表各乙份在卷可按。是被告
    於涉本案之前，業曾初犯施用毒品罪，並於強制戒治執行完
    畢後釋放，且經檢察官為不起訴處分確定五年內，再犯本案
    施用第一級毒品海洛因犯行，本件事證明確，其犯行堪以認
    定。
二、按海洛因係屬毒品危害防制條例第二條第二項第一款所規定
    之第一級毒品。核被告甲○○施用第一級毒品海洛因犯行，
    係犯毒品危害防制條例第十條第一項之施用第一級毒品罪。
    其施用毒品前後之持有第一級毒品海洛因之行為，應為其施
    用行為所吸收，不另論罪。此外，其前後多次施用第一級毒
    品犯行，時間緊接，且犯罪構成要件相同，顯係基於概括之
    犯意反覆為之，應依連續犯論以一罪，並加重其刑。原起訴
    書僅就被告九十四年三月十三日之施用第一級毒品海洛因犯
    行提起公訴，雖未載被告自九十三年三月初起至九十四年八
    月十日止之施用第一級毒品海洛因犯行，惟此部分犯行與業
    經起訴有罪部分之犯行，有連續犯裁判上一罪之關係已如前
    述，且據公訴人當庭聲請併案審理，本院自得一併審理，附
    此敘明。又被告有如事實欄所載之前案科刑及執行紀錄，有
    卷附臺灣高等法院被告全國前案紀錄表可按，其受有期徒刑
    之執行完畢，五年以內再犯有期徒刑以上之罪，為累犯，應
    依刑法第四十七條之規定遞加重其刑。爰審酌被告前因施用
    毒品案件，經送強制戒治後，仍再犯本案，惟其施用毒品之
    犯行，在性質上仍屬對自我身心健康之自戕行為，尚未嚴重
    破壞社會秩序，且犯罪後坦承犯行，態度良好等一切情狀，
    量處如主文所示之刑，並定其應執行刑。
據上論斷，應依刑事訴訟法第二百七十三條之一第一項、第二百
九十九條第一項前段，毒品危害防制條例第十條第一項，刑法第
十一條、第五十六條、第四十七條，判決如主文。
本案經檢察官乙○○到庭執行職務。
中　　華　　民　　國　　94　　年　　10　　月　　31　　日
　　　　　　　　　刑事第三庭    法　官　王慧娟
以上正本證明與原本無異。
如不服本判決，應於判決送達後10日內，向本院提出上訴狀。
　　　　　　　　　　　　　　　　書記官　黃淑櫻
中　　華　　民　　國　　94　　年　　10　　月　　31　　日
附錄法條：
毒品危害防制條例第10條第1項
施用第一級毒品者，處 6 月以上 5 年以下有期徒刑。
